臺灣臺中地方法院刑事判決　　　　　　　　　　　　九十四年度訴字第一一七六號
　　公　訴　人　臺灣臺中地方法院檢察署檢察官
　　被　　　告　丙○○
　　指定辯護人　本院公設辯護人　甲○○
右列被告因違反槍砲彈藥刀械管制條例案件，經檢察官提起公訴（九十四年度偵字第
二七四三號），本院判決如左：
    主  文
丙○○未經許可，持有可發射子彈具有殺傷力之改造手槍，處有期徒刑貳年，併科罰
金新臺幣拾伍萬元，罰金如易服勞役，以銀元參佰元即新臺幣玖佰元折算壹日。緩刑
伍年，在緩刑期內，付保護管束。
扣案如附表所示之改造手槍壹支，及制式子彈共計拾顆，均沒收。
    犯罪事實
一、丙○○於民國九十三年八月十日某時，在臺中市中部科學園區內，因駕駛挖土機
    整地，而發現離不詳姓名年籍之成年人所持有之如附表編號一所示之可發射子彈
    具有殺傷力之改造手槍一支與如附表編號二所示之具有殺傷力之制式子彈共計十
    顆。其竟基於意圖為自己不法所有與未經許可，持有可發射子彈具有殺傷力之改
    造手槍及未經許可，持有子彈之犯意，將之侵占入己，而自該時起，未經許可，
    持有該支改造手槍及十顆制式子彈。迄至九十四年一月三十一日晚上十時五十分
    許，始為警在丙○○臺中市西屯區福上巷二百五十一弄五十四號八樓居所查獲，
    並扣得上開改造手槍一支及制式子彈共計十顆。
二、案經臺中市警察局第四分局報請臺灣臺中地方法院檢察署檢察官偵查起訴。
    理  由
一、(一)、訊據被告丙○○對於：於右揭時地，基於意圖為自己不法所有與未經許可，
    持有可發射子彈具有殺傷力之改造手槍及未經許可，持有子彈之犯意，將上開離
    不詳姓名年籍之成年人所持有之改造手槍一支及制式子彈共計十顆，予以侵占入
    己，而未經許可，持有該支改造手槍及十顆制式子彈。迄為警查獲，並扣得上開
    改造手槍及制式子彈之事實，坦承不諱，並有搜索扣押筆錄一紙，照片七幀在卷
    可參，復有上開改造玩具手槍一支與制式子彈共計十顆扣案可資佐證。(二)、扣案
    之上開改造手槍一支及制式子彈共計十顆，經送內政部警政署刑事警察局鑑定，
    認均具有殺傷力，有該局九十四年三月二十一日刑鑑字第○九四○○二四六五三
    號槍彈鑑定書一紙在卷可稽，是被告之自白應與事實相符。(三)、本件事證明確，
    被告犯行已堪認定。
二、(一)、按槍砲彈藥刀械管制條例雖於九十四年一月二十六日，業經總統公布修正，
    並自同年月二十八日起施行，惟因被告所犯未經許可，持有可發射子彈具有殺傷
    力之改造手槍罪之「持有行為」，性質上係屬犯罪行為之繼續，而非犯罪狀態之
    繼續。故被告所犯自九十三年八月十日某時起，至九十四年一月三十一日晚上十
    時五十分許止之未經許可，持有可發射子彈具有殺傷力之改造手槍犯行部分，應
    直接適用修正公布後之槍砲彈藥刀械管制條例第八條第四項規定，加以論處，尚
    無新舊法比較之問題，合先敘明。是核被告所為，係犯刑法第三百三十七條侵占
    離本人所持有之物罪與槍砲彈藥刀械管制條例第八條第四項未經許可，持有可發
    射子彈具有殺傷力之改造手槍罪及同條例第十二條第四項未經許可，持有子彈罪
    。被告以一持有行為同時觸犯上開槍砲彈藥刀械管制條例第八條第四項未經許可
    ，持有可發射子彈具有殺傷力之改造手槍罪及同條例第十二條第四項未經許可，
    持有子彈二罪名，為想像競合犯，應依刑法第五十五條規定，從一重論以槍砲彈
    藥刀械管制條例第八條第四項未經許可，持有可發射子彈具有殺傷力之改造手槍
    一罪。被告所犯刑法第三百三十七條侵占離本人所持有之物罪與槍砲彈藥刀械管
    制條例第八條第四項未經許可，持有可發射子彈具有殺傷力之改造手槍罪間，具
    有方法、結果之牽連關係，為牽連犯，應依刑法第五十五條規定，從重論以槍砲
    彈藥刀械管制條例第八條第四項未經許可，持有可發射子彈具有殺傷力之改造手
    槍一罪。被告所犯侵占離本人所持有之物之犯行部分，固未經公訴人起訴，惟因
    被告所犯該部分犯行，與其經公訴人起訴之未經許可，持有可發射子彈具有殺傷
    力之改造手槍罪與未經許可，持有子彈等犯行部分，係具有牽連犯之裁判上一罪
    關係，為起訴效力所及，本院自應併予審理。本院經斟酌：被告前未曾受有期徒
    刑以上刑之宣告，並非素行不佳之人，僅係一時失慮，因好奇致犯本罪。其所持
    有之改造手槍數量為一支，制式子彈為十顆，且其犯罪後坦承犯行，深具悔意，
    目前尚需扶養其年邁、身體狀況欠佳之雙親，復有正當之工作。而其所觸犯之槍
    砲彈藥刀械管制條例第八條第四項罪之法定刑為三年以上十年以下有期徒刑，併
    科新臺幣七百萬元以下罰金等一切情狀後，認應依刑法第五十九條規定，減輕其
    刑。(二)、爰審酌：被告正值青壯，高中肄業，係因一時好奇，致犯本罪，其犯罪
    手段非屬平和，犯罪所隱藏之危害非淺。所持有之改造手槍及制式子彈數量非屬
    鉅量，暨其犯罪後坦承犯行，態度良好等一切情狀，量處如主文所示之刑，並就
    罰金部分，諭知如易服勞役之折算標準。末查：被告前未曾受有期徒刑以上刑之
    宣告，有臺灣臺中地方法院檢察署刑案資料查註紀錄表、臺灣高等法院被告前案
    紀錄表各一紙在卷可按。被告犯罪後坦承犯行，深具悔意，本院認其經此教訓，
    當知警惕而無再犯之虞，所宣告之刑應以暫不執行為適當，併予宣告緩刑五年，
    以啟自新。又為免其於緩刑期內，再次因一時失慮，致犯刑章，致需入監服刑，
    喪失本院宣告其緩刑，給予其自新機會之良意，爰依刑法第九十三條第一項規定
    ，宣告被告在緩刑期內，付保護管束。(三)、扣案之上開具有殺傷力改造手槍一支
    與制式子彈共計十顆，均係違禁物，應依刑法第三十八條第一項第一款規定，予
    以宣告沒收。
據上論斷，應依刑事訴訟法第二百九十九條第一項前段，槍砲彈藥刀械管制條例第八
條第四項、第十二條第四項，刑法第十一條前段、第三百三十七條、第五十五條、第
五十九條、第四十二條第二項、第七十四條第一款、第九十三條第一項、第三十八條
第一項第一款，罰金罰鍰提高標準條例第一條前段、第二條，判決如主文。
本案經檢察官乙○○到庭執行職務。
中      華      民      國      九十四      年      五      月    六    日
                                    臺灣臺中地方法院刑事第十二庭
                                        審判長法官
                                              法官
                                              法官
右正本證明與原本無異。
如不服本判決，應於送達後十日內向本院提出上訴狀（須附繕本），上訴於臺灣高等
法院臺中分院。
                                        書記官
中      華      民      國      九十四      年      五      月    六    日
附錄論罪科刑法條
槍砲彈藥刀械管制條例第八條第四項
未經許可，持有、寄藏或意圖販賣而陳列第一項所列槍枝者，處三年以上十年以下有
期徒刑，併科新臺幣七百萬元以下罰金。
槍砲彈藥刀械管制條例第十二條第四項
未經許可，持有、寄藏或意圖販賣而陳列子彈者，處五年以下有期徒刑，併科新臺幣
三百萬元以下罰金。
刑法第三百三十七條
意圖為自己或第三人不法之所有，而侵占遺失物、漂流物或其他離本人所持有之物者
，處五百元以下罰金。
附表：
┌──┬───────────────┬────┐
│編號│    扣案物品                  │ 數量   │
├──┼───────────────┼────┤
│一  │ 仿貝瑞塔改造手槍             │ 一支   │
│    │（槍枝管制編號：0000000000號）│        │
├──┼─────┬─────────┼────┤
│二  │ 制式子彈 │ 口徑0.380吋      │ 七顆   │
│    │          ├─────────┤        │
│    │          │ 口徑9mm          │ 三顆   │
└──┴─────┴─────────┴────┘
